---
title: "Parcial 2"
output: ioslides_presentation
---

```{r setup, include=FALSE}
knitr::opts_chunk$set(echo = FALSE)
alumnos <-read.csv("dataset-alumnos-v2.csv")
library("e1071")

```

## R Markdown

This is an R Markdown presentation. Markdown is a simple formatting syntax for authoring HTML, PDF, and MS Word documents. For more details on using R Markdown see <http://rmarkdown.rstudio.com>.

When you click the **Knit** button a document will be generated that includes both content as well as the output of any embedded R code chunks within the document.

## Slide with Bullets

- Bullet 1
- Bullet 2
- Bullet 3

## Slide with R Output

```{r cars, echo = TRUE}
summary(cars)
```

## Pre-procesado (otros)
### Acomodando el nombre de las variables
Los nombres de las variables no estan optimizados para ser utilizados en este proyecto.
El primer paso sera renombrar las variables de una manera que se comprenda su rol.

### Datos Numericos
El segundo paso es asegurarse que todos los datos en el dataset sean numericos, la ventaja es que muchos factores
que deben ser cambiados se repiten, por lo tanto es facil cambiarlos con la herramienta "Replace" de Notepad++.
En caso de informacion que no tiene sentido, fue reemplazada por N/A. Si habia algun rango (ej. 9-11), estos fueron promediados y redondeados. La columna de conocimiento sobre primeros auxilios se cambio de Si y No a 1 y 0 respectivamente

## Pre-procesado (Datos Perdidos)
### Afortunadamente no hay datos perdidos en este dataset.


## Analisis de los Datos
### Descripcion De Variables:
Las siguientes variables son las que aparecen en nuestro dataset.

- marca_temporal: El dia y la hora en que fueron tomados los datos.

- carrera: El nombre de la carrera a la que el alumno pertenece, este es el atributo
a predecir con el algoritmo K-NN.

- gusto_por_las_matematicas: Del 1 al 10, cual es el gusto del alumnos por la matematicas.
utilidad_de_matematicas: Del 1 al 10, cual es la utilidad de las matematicas percibida por
el alumno.

- tiempo_computadora_por_dia: Horas que el alumno pasa usando una computadora.

## Analisis de los Datos
### Descripcion De Variables (Continuación)

- numero_de_idiomas: Los idiomas que maneja el alumno de manera basica.

- gusto_por_cocinar:Del 1 al 10, el gusto del estudiante por la cocina.

- horas_de_ejercicio_por_semana: Horas que pasa el estudiante ejercitandose por semana.

- promedio_de_horas_clase: Promedio de horas que pasa el estudiante en clase al dia.

## Analisis de los Datos
### Descripcion De Variables (Continuación)

- nivel_de_sociable: Del 1 al 10, la percepcion del nivel de socialidad que tiene el alumno
sobre si mismo.

- libros_escolares_al_semestre: La cantidad de libros escolares que el alumno utiliza al
semestre.

- gusto_trabajo_en_equipo: Del 1 al 10, la percepcion que el alumno tiene sobre su gusto a
trabajar en equipo.

- importancia_por_la_apariencia_personal_en_clase: Del 1 al 10, la percepcion que tiene el
alumno sobre la importancia de la apariencia personal en el salon de clases.

- horas_de_videojuegos_al_dia: Las horas que el alumno dedica a los
videojuegos al dia.

## Analisis de los Datos
### Descripcion De Variables (Continuación)

- tolerancia_por_la_sangre: Del 1 al 10, el nivel de tolerancia a la sangre que tiene el
alumno segun el mismo.

- gusto_de_trabajar_con_sustancias: Del 1 al 10, el gusto percibido por el estudiante
a trabajar con sustancias quimicas.

- conocimiento_primeros_auxilios: Conocimiento de primero auxilio.

- solidaridad: Del 1 al 10, el nivel de solidaridad del alumno segun el mismo.

- viajes_al_año: La cantidad de viajes que reliza al año.

## Analisis de los Datos
### Descripcion De Variables (Continuación)

- conocimiento_por_la_cultura_de_tu_estado: Del 1 al 10, el nivel de conocimiento que posee el 
alumno sobre la cultura de su estado, segun el mismo.

- cuidado_por_la_alimentacion: Del 1 al 10, el nivel de cuidado que tiene el alumno en su
alimentacion segun el mismo.

- porcentaje_hombres_mujeres: El Porcentaje de hombres y mujeres en el grupo del alumno
expresado en el porcentaje de hombres, sobre el porcentaje de mujeres.

## Analisis de los Datos
### Descripcion De Variables (Continuación)

- destreza_física: Del 1 al 10, la destreza fisica que tiene el alumno segun el mismo.

- destreza_mental: Del 1 al 10, la destreza mental que el alumno tiene segun el mismo.

- herramientas_adicionales: El numero de herramientas adicionales que utiliza de 
manera cotidiana en sus estudios.

## Resumen Estadistico de los Datos
```{r Resumen, echo = TRUE}
summary(alumnos)
```

## Boxplots
### Gusto por Las Matematicas
El promedio de los alumnos tienen un gusto de las matematicas de 7, el tercer cuartil esta en 8, el primer cuartil abarca 5 y 6 y tiene un sezgo hacia la izquierda.
```{r fig1, fig.height = 4, fig.width = 8}
skewness(alumnos$gusto_por_las_matematicas)
boxplot(alumnos$gusto_por_las_matematicas)
```

## Boxplots
### Utilidad De Las Matematicas
En promedio, los alumnos encuntran la utilidad de las matematicas con un 10 de 10. Siendo el promedio el ultimo cuartil y el primero abarcando 8 y 9, siendo el limite inferior 5. Se encontraron tres supuestos outliers en 1, 2 y 3. Esta sezgado hacia la izquierda.
```{r fig2, fig.height = 3.5, fig.width = 8}
skewness(alumnos$utilidad_de_matematicas)
boxplot(alumnos$utilidad_de_matematicas)
```

## Boxplots
### Tiempo Invertido en la Computadora al Dia
Los alumnos en promedio pasan 3 horas enfrente de la computadora, no hay outliers, siendo el limite superior, 10 y el inferior 0, el primer cuartil abarca 2, el tercero 4 y 5. Tiene un sezgo hacia la derecha. La mayoria de los alumnos se encuentran encima del segundo cuartil.
```{r fig3, fig.height = 3.5, fig.width = 8}
skewness(alumnos$tiempo_computadora_por_dia)
boxplot(alumnos$tiempo_computadora_por_dia)
```

## Boxplots
### Idiomas
Esta es una grafica interesante. En promedio todos manejan dos idiomas y los que no, son considerados outliers. En este caso todos caen en el mismo cuartil. Sezgado hacia la derecha.
```{r fig4, fig.height = 3.5, fig.width = 8}
skewness(alumnos$numero_de_idiomas)
boxplot(alumnos$numero_de_idiomas)
```

## Boxplots
### Gusto Por La Cocina
Los alumnos en promedio parecen gustar de cocinar por un 7 de 10. La grafica esta bastante bien balanceada, estando un poco sezgada hacia la izquierda. El primer cuartil abarca 5 y 6, el tercero abarca 8 y 9. El limite inferior es 0 y el superior es 10. No hay outliers.
```{r fig5, fig.height = 3.5, fig.width = 8}
skewness(alumnos$gusto_por_cocinar)
boxplot(alumnos$gusto_por_cocinar)
```

## Boxplots
### Horas de Ejercicio Por Semana
Los alumnos hacen en promedio 3 horas de ejercicio a la semana. El limite superior es de 13 y cualquiere estudiante encima de eso es un outlier. el primer cuartil abarca de 0 a 2 y el tercer cuartil de 4 a 5, donde esta la mayoria de los estudiantes. Esta sezgado hacia la derecha. 
```{r fig6, fig.height = 3.5, fig.width = 8}
skewness(alumnos$horas_de_ejercicio_por_semana)
boxplot(alumnos$horas_de_ejercicio_por_semana)
```

## Boxplots
### Horas de Clase Al Dia
Los estudiantes reciben en pomedio 8 horas de clases al dia, el primer cuartil abarca de 6 a 7, el tercero solo 9. El limite superior siendo 12, y el inferior 2. Sezgado hacia la izquierda. La mayoria de los alumnos recibe de 6 a 8 horas diarias, y los que reciben menos de 2 son considerados outliers.
```{r fig7, fig.height = 3.5, fig.width = 8}
skewness(alumnos$promedio_de_horas_clase)
boxplot(alumnos$promedio_de_horas_clase)
```

## Boxplots
### Nivel de Sociabilidad
La mayoria de los alumnos se considera a si mismo en promedio un 8 de 10. La mayoria de la poblacion se encuentra por debajo de la media, entre 6 y 7, en el tercer cuartil se abarca el 9. El limite superior siendo 10 y el inferior 2. Hay un supuesto outlier en el 1. Sezgado hacia la izquierda.
```{r fig8, fig.height = 3.5, fig.width = 8}
skewness(alumnos$nivel_de_sociable)
boxplot(alumnos$nivel_de_sociable)
```

## Boxplots
### Libros Escolares Usados Al Semestre
En promedio los estudiantes utilizan 3 libros de texto al semestre, la mayoria de la poblacion esta por debajo de la media en el cuartil 1, que abarca 1 y 2. El indice superior es 8, y el inferior es 0. Hay un outlier en 10. Sezgado hacia la derecha, lo que parece indicar que la mayoria de los estudiantes estan encima de la media, y no por debajo, como parece verse en el primer cuartil.

## Boxplots
### Libros Escolares Usados Al Semestre (Continuacion)
```{r fig9, fig.height = 4, fig.width = 8}
skewness(alumnos$libros_escolares_al_semestre)
boxplot(alumnos$libros_escolares_al_semestre)
```

## Boxplots
### Gusto Por Trabajar En Equipo
En promedio los estudiantes gustan de trabajar en equipo en un 7 de 10. El primer cuartil abarca de 5 a 6, el tercero, 8. El limite superior es 10, el inferior es 0. Sezgado hacia la izquierda, la mayoria de la poblacion esta por debajo de la media.
```{r fig10, fig.height = 3.5, fig.width = 8}
skewness(alumnos$gusto_trabajo_en_equipo)
boxplot(alumnos$gusto_trabajo_en_equipo)
```

## Boxplots
### Importancia De La Apariencia Personal En Clase
```{r}
boxplot(alumnos$importancia_por_la_apariencia_personal_en_clase)
```

## Boxplots
### Horas De Videojuegos Al Dia
```{r}
boxplot(alumnos$horas_de_videojuegos_al_dia)
```

## Boxplots
### Tolerancia Por La Sangre
```{r}
boxplot(alumnos$tolerancia_por_la_sangre)
```

## Boxplots
### Interes Por El Uso Y Mezcla Con Sustancias
```{r}
boxplot(alumnos$gusto_de_trabajar_con_sustancias)
```

## Boxplots
### Solidaridad
```{r}
boxplot(alumnos$solidaridad)
```

## Boxplots
### Cantidad De Viajes Al Año
```{r}
boxplot(alumnos$viajes_al_ano)
```

## Boxplots
### Conocimiento De La Cultura De Su Estado
```{r}
boxplot(alumnos$conocimiento_por_la_cultura_de_tu_estado)
```

## Boxplots
### Destreza Fisica
```{r}
boxplot(alumnos$destreza_fisica)
```

## Boxplots
### Destreza Mental
```{r}
boxplot(alumnos$destreza_mental)
```

## Boxplots
### Uso de Herramientas Adicionales
```{r}
boxplot(alumnos$herramientas_adicionales)
```

## La Talacha

```{r pressure}
plot(pressure)
```

