---
title: "Parcial 2"
output: ioslides_presentation
---

```{r setup, include=FALSE}
knitr::opts_chunk$set(echo = FALSE)
alumnos <-read.csv("dataset-alumnos-v2.csv")
library("e1071")

```

## R Markdown

This is an R Markdown presentation. Markdown is a simple formatting syntax for authoring HTML, PDF, and MS Word documents. For more details on using R Markdown see <http://rmarkdown.rstudio.com>.

When you click the **Knit** button a document will be generated that includes both content as well as the output of any embedded R code chunks within the document.

## Slide with Bullets

- Bullet 1
- Bullet 2
- Bullet 3

## Slide with R Output

```{r cars, echo = TRUE}
summary(cars)
```

## Pre-procesado (otros)
### Acomodando el nombre de las variables
Los nombres de las variables no estan optimizados para ser utilizados en este proyecto.
El primer paso sera renombrar las variables de una manera que se comprenda su rol.

### Datos Numericos
El segundo paso es asegurarse que todos los datos en el dataset sean numericos, la ventaja es que muchos factores
que deben ser cambiados se repiten, por lo tanto es facil cambiarlos con la herramienta "Replace" de Notepad++.
En caso de informacion que no tiene sentido, fue reemplazada por N/A. Si habia algun rango (ej. 9-11), estos fueron promediados y redondeados. La columna de conocimiento sobre primeros auxilios se cambio de Si y No a 1 y 0 respectivamente

## Pre-procesado (Datos Perdidos)
### Afortunadamente no hay datos perdidos en este dataset.


## Analisis de los Datos
### Descripcion De Variables:
Las siguientes variables son las que aparecen en nuestro dataset.

- marca_temporal: El dia y la hora en que fueron tomados los datos.

- carrera: El nombre de la carrera a la que el alumno pertenece, este es el atributo
a predecir con el algoritmo K-NN.

- gusto_por_las_matematicas: Del 1 al 10, cual es el gusto del alumnos por la matematicas.
utilidad_de_matematicas: Del 1 al 10, cual es la utilidad de las matematicas percibida por
el alumno.

- tiempo_computadora_por_dia: Horas que el alumno pasa usando una computadora.

## Analisis de los Datos
### Descripcion De Variables (Continuaci√≥n)

- numero_de_idiomas: Los idiomas que maneja el alumno de manera basica.

- gusto_por_cocinar:Del 1 al 10, el gusto del estudiante por la cocina.

- horas_de_ejercicio_por_semana: Horas que pasa el estudiante ejercitandose por semana.

- promedio_de_horas_clase: Promedio de horas que pasa el estudiante en clase al dia.

## Analisis de los Datos
### Descripcion De Variables (Continuaci√≥n)

- nivel_de_sociable: Del 1 al 10, la percepcion del nivel de socialidad que tiene el alumno
sobre si mismo.

- libros_escolares_al_semestre: La cantidad de libros escolares que el alumno utiliza al
semestre.

- gusto_trabajo_en_equipo: Del 1 al 10, la percepcion que el alumno tiene sobre su gusto a
trabajar en equipo.

- importancia_por_la_apariencia_personal_en_clase: Del 1 al 10, la percepcion que tiene el
alumno sobre la importancia de la apariencia personal en el salon de clases.

- horas_de_videojuegos_al_dia: Las horas que el alumno dedica a los
videojuegos al dia.

## Analisis de los Datos
### Descripcion De Variables (Continuaci√≥n)

- tolerancia_por_la_sangre: Del 1 al 10, el nivel de tolerancia a la sangre que tiene el
alumno segun el mismo.

- gusto_de_trabajar_con_sustancias: Del 1 al 10, el gusto percibido por el estudiante
a trabajar con sustancias quimicas.

- conocimiento_primeros_auxilios: Conocimiento de primero auxilio.

- solidaridad: Del 1 al 10, el nivel de solidaridad del alumno segun el mismo.

- viajes_al_a√±o: La cantidad de viajes que reliza al a√±o.

## Analisis de los Datos
### Descripcion De Variables (Continuaci√≥n)

- conocimiento_por_la_cultura_de_tu_estado: Del 1 al 10, el nivel de conocimiento que posee el 
alumno sobre la cultura de su estado, segun el mismo.

- cuidado_por_la_alimentacion: Del 1 al 10, el nivel de cuidado que tiene el alumno en su
alimentacion segun el mismo.

- porcentaje_hombres_mujeres: El Porcentaje de hombres y mujeres en el grupo del alumno
expresado en el porcentaje de hombres, sobre el porcentaje de mujeres.

## Analisis de los Datos
### Descripcion De Variables (Continuaci√≥n)

- destreza_f√?sica: Del 1 al 10, la destreza fisica que tiene el alumno segun el mismo.

- destreza_mental: Del 1 al 10, la destreza mental que el alumno tiene segun el mismo.

- herramientas_adicionales: El numero de herramientas adicionales que utiliza de 
manera cotidiana en sus estudios.

## Gusto por Las Matematicas
```{r fig1, fig.height = 5, fig.width = 8}
summary(alumnos$gusto_por_las_matematicas)
skewness(alumnos$gusto_por_las_matematicas)
boxplot(alumnos$gusto_por_las_matematicas)
hist(alumnos$gusto_por_las_matematicas, xlab = 'Gusto por las matematicas',main = 'Histograma de Gusto por las matematicas')
```

## Utilidad De Las Matematicas
```{r fig2, fig.height = 5, fig.width = 8}
summary(alumnos$utilidad_de_matematicas)
skewness(alumnos$utilidad_de_matematicas)
boxplot(alumnos$utilidad_de_matematicas)
hist(alumnos$utilidad_de_matematicas, xlab = '1 siendo el mas bajo y 10 el mas alto',main = 'Histograma de utilidad de las matematicas')
```

## Tiempo Invertido en la Computadora al Dia
```{r fig3, fig.height = 5, fig.width = 8}
summary(alumnos$tiempo_computadora_por_dia)
skewness(alumnos$tiempo_computadora_por_dia)
boxplot(alumnos$tiempo_computadora_por_dia)
hist(alumnos$tiempo_computadora_por_dia, xlab = '1 siendo el mas bajo y 10 el mas alto',main = 'tiempo en la computadora')
```

## Idiomas
```{r fig4, fig.height = 5, fig.width = 8}
summary(alumnos$numero_de_idiomas)
skewness(alumnos$numero_de_idiomas)
boxplot(alumnos$numero_de_idiomas)
hist(alumnos$numero_de_idiomas, xlab = 'numero de idiomas que dominan',main = 'Histograma de idiomas')
```

## Gusto Por La Cocina
```{r fig5, fig.height = 5, fig.width = 8}
summary(alumnos$gusto_por_cocinar)
skewness(alumnos$gusto_por_cocinar)
boxplot(alumnos$gusto_por_cocinar)
hist(alumnos$gusto_por_cocinar, xlab = 'siendo 1 el gusto minimo y 10 el mas alto',main = 'Histograma de gusto por cocinar')
```


## Horas de Ejercicio Por Semana
```{r fig6, fig.height = 5, fig.width = 8}
summary(alumnos$horas_de_ejercicio_por_semana)
skewness(alumnos$horas_de_ejercicio_por_semana)
boxplot(alumnos$horas_de_ejercicio_por_semana)
hist(alumnos$horas_de_ejercicio_por_semana, xlab = 'Horas de ejercicio a la semana',main = 'Histograma de Ejercicio')
```


## Horas de Clase Al Dia
```{r fig7, fig.height = 5, fig.width = 8}
summary(alumnos$promedio_de_horas_clase)
skewness(alumnos$promedio_de_horas_clase)
boxplot(alumnos$promedio_de_horas_clase)
hist(alumnos$promedio_de_horas_clase, xlab = 'Promedio de Horas de clase a la semana',main = 'Histograma de Horas de clase a la semana')
```


## Nivel de Sociabilidad
```{r fig8, fig.height = 5, fig.width = 8}
summary(alumnos$nivel_de_sociable)
skewness(alumnos$nivel_de_sociable)
boxplot(alumnos$nivel_de_sociable)
hist(alumnos$nivel_de_sociable, xlab = 'Considerando el 1 como el mas bajo y 10 el mas alto',main = 'Histograma de Sociabilidad')
```

## Libros Escolares Usados Al Semestre

```{r fig9, fig.height = 5, fig.width = 8}
summary(alumnos$libros_escolares_al_semestre)
skewness(alumnos$libros_escolares_al_semestre)
boxplot(alumnos$libros_escolares_al_semestre)
hist(alumnos$libros_escolares_al_semestre, xlab = 'libros leidos en el semestre',main = 'Histograma de Libros')
```


### Gusto Por Trabajar En Equipo
```{r fig10, fig.height = 5, fig.width = 8}
summary(alumnos$gusto_trabajo_en_equipo)
skewness(alumnos$gusto_trabajo_en_equipo)
boxplot(alumnos$gusto_trabajo_en_equipo)
hist(alumnos$gusto_trabajo_en_equipo, xlab = 'siendo 1 el mas bajo y 10 el mas alto',main = 'Histograma de trabajo en equipo')
```


## Importancia De La Apariencia Personal En Clase
```{r fig11, fig.height = 5, fig.width = 8}
summary(alumnos$importancia_por_la_apariencia_personal_en_clase)
skewness(alumnos$importancia_por_la_apariencia_personal_en_clase)
boxplot(alumnos$importancia_por_la_apariencia_personal_en_clase)
hist(alumnos$importancia_por_la_apariencia_personal_en_clase, xlab = 'siendo 1 el mas bajo y 10 el mas alto',main = 'Histograma de Apariencia Personal')
```

## Horas De Videojuegos Al Dia
```{r fig12, fig.height = 5, fig.width = 8}
summary(alumnos$horas_de_videojuegos_al_dia)
skewness(alumnos$horas_de_videojuegos_al_dia)
boxplot(alumnos$horas_de_videojuegos_al_dia)
hist(alumnos$horas_de_videojuegos_al_dia, xlab = 'Horas de videojuegos a la semana',main = 'Histograma de Horas de videojuegs')
```

## Tolerancia Por La Sangre
```{r fig13, fig.height = 5, fig.width = 8}
summary(alumnos$tolerancia_por_la_sangre)
skewness(alumnos$tolerancia_por_la_sangre)
boxplot(alumnos$tolerancia_por_la_sangre)
hist(alumnos$tolerancia_por_la_sangre, xlab = 'siendo 1 el mas bajo y 10 el mas alto',main = 'Histograma de Tolerancia a la Sangre')
```

## Interes Por El Uso Y Mezcla Con Sustancias
```{r fig14, fig.height = 5, fig.width = 8}
summary(alumnos$gusto_de_trabajar_con_sustancias)
skewness(alumnos$gusto_de_trabajar_con_sustancias)
boxplot(alumnos$gusto_de_trabajar_con_sustancias)
hist(alumnos$gusto_de_trabajar_con_sustancias, xlab = 'siendo 1 el mas bajo y 10 el mas alto',main = 'Histograma de Trabajar con sustancias')
```


## Solidaridad
```{r fig15, fig.height = 5, fig.width = 8}
summary(alumnos$solidaridad)
skewness(alumnos$solidaridad)
boxplot(alumnos$solidaridad)
hist(alumnos$solidaridad, xlab = 'siendo 1 el mas bajo y 10 el mas alto',main = 'Histograma de Solidaridad')
```

## Cantidad De Viajes Al AÒo
```{r fig16, fig.height = 5, fig.width = 8}
summary(alumnos$viajes_al_ano)
skewness(alumnos$viajes_al_ano)
boxplot(alumnos$viajes_al_ano)
hist(alumnos$solidaridad, xlab ="viajes al aÒo",main = "viajes al aÒo")
```

## Conocimiento De La Cultura De Su Estado
```{r fig18, fig.height = 5, fig.width = 8}
summary(alumnos$conocimiento_por_la_cultura_de_tu_estado)
skewness(alumnos$conocimiento_por_la_cultura_de_tu_estado)
boxplot(alumnos$conocimiento_por_la_cultura_de_tu_estado)
hist(alumnos$conocimiento_por_la_cultura_de_tu_estado, xlab = 'Considerado 1 como no conocer nada y 10 conocer mucho',main = 'Histograma de Conocimiento de Cultura')
```

### Destreza Fisica
```{r fig19, fig.height = 5, fig.width = 8}
summary(alumnos$destreza_fisica)
skewness(alumnos$destreza_fisica)
boxplot(alumnos$destreza_fisica)
hist(alumnos$destreza_fisica, xlab = 'Considerado 1 como no tener destreza fisica y 10 mucha destreza',main = 'Histograma de Destreza fisica')
```

## Destreza Mental
```{r fig20, fig.height = 5, fig.width = 8}
summary(alumnos$destreza_mental)
skewness(alumnos$destreza_mental)
boxplot(alumnos$destreza_mental)
hist(alumnos$destreza_mental, xlab = 'Considerado 1 como no tener destreza mental y 10 mucha destreza',main = 'Histograma de Destreza mental')
```

## Uso de Herramientas Adicionales
```{r fig21, fig.height = 5, fig.width = 8}
summary(alumnos$herramientas_adicionales)
skewness(alumnos$herramientas_adicionales)
boxplot(alumnos$herramientas_adicionales)
hist(alumnos$herramientas_adicionales, xlab = 'Cuantas herramientas son usadas en su carrera',main = 'Histograma de Herramientas Adicionales')

```

## Procesado De Los Datos
###Normalizacion de los datos numericos
Se Normalizan los datos para ponerlos en una escala de 0 a 1 y sea mas facil de visualizar la informacion
```{r}
normalize = function(x){
  return((x-min(x)) / (max(x)-min(x)))
}
alumnos[,c(3:25)]
alumnos[is.na(alumnos)] <- 1
alumnos_n = sapply(alumnos[,c(3:25)],normalize)
alumnos_n
```
