---
title: "Parcial 2"
output: ioslides_presentation
---

```{r setup, include=FALSE}
knitr::opts_chunk$set(echo = FALSE)
```

## R Markdown

This is an R Markdown presentation. Markdown is a simple formatting syntax for authoring HTML, PDF, and MS Word documents. For more details on using R Markdown see <http://rmarkdown.rstudio.com>.

When you click the **Knit** button a document will be generated that includes both content as well as the output of any embedded R code chunks within the document.

## Slide with Bullets

- Bullet 1
- Bullet 2
- Bullet 3

## Slide with R Output

```{r cars, echo = TRUE}
summary(cars)
```

## Analisis de los Datos
### Descripcion De Variables:
Las siguientes variables son las que aparecen en nuestro dataset.

- marca_temporal: El dia y la hora en que fueron tomados los datos.

- carrera: El nombre de la carrera a la que el alumno pertenece, este es el atributo
a predecir con el algoritmo K-NN.

- gusto_por_las_matematicas: Del 1 al 10, cual es el gusto del alumnos por la matematicas.
utilidad_de_matematicas: Del 1 al 10, cual es la utilidad de las matematicas percibida por
el alumno.

- tiempo_computadora_por_dia: Horas que el alumno pasa usando una computadora.

## Analisis de los Datos
### Descripcion De Variables (Continuación)

- numero_de_idiomas: Los idiomas que maneja el alumno de manera basica.

- gusto_por_cocinar:Del 1 al 10, el gusto del estudiante por la cocina.

- horas_de_ejercicio_por_semana: Horas que pasa el estudiante ejercitandose por semana.

- promedio_de_horas_clase: Promedio de horas que pasa el estudiante en clase al dia.

## Analisis de los Datos
### Descripcion De Variables (Continuación)

- nivel_de_sociable: Del 1 al 10, la percepcion del nivel de socialidad que tiene el alumno
sobre si mismo.

- libros_escolares_al_semestre: La cantidad de libros escolares que el alumno utiliza al
semestre.

- gusto_trabajo_en_equipo: Del 1 al 10, la percepcion que el alumno tiene sobre su gusto a
trabajar en equipo.

- importancia_por_la_apariencia_personal_en_clase: Del 1 al 10, la percepcion que tiene el
alumno sobre la importancia de la apariencia personal en el salon de clases.

- horas_de_videojuegos_al_dia: Las horas que el alumno dedica a los
videojuegos al dia.

## Analisis de los Datos
### Descripcion De Variables (Continuación)

- tolerancia_por_la_sangre: Del 1 al 10, el nivel de tolerancia a la sangre que tiene el
alumno segun el mismo.

- gusto_de_trabajar_con_sustancias: Del 1 al 10, el gusto percibido por el estudiante
a trabajar con sustancias quimicas.

- conocimiento_primeros_auxilios: Conocimiento de primero auxilio.

- solidaridad: Del 1 al 10, el nivel de solidaridad del alumno segun el mismo.

- viajes_al_año: La cantidad de viajes que reliza al año.

## Analisis de los Datos
### Descripcion De Variables (Continuación)

- conocimiento_por_la_cultura_de_tu_estado: Del 1 al 10, el nivel de conocimiento que posee el 
alumno sobre la cultura de su estado, segun el mismo.

- cuidado_por_la_alimentacion: Del 1 al 10, el nivel de cuidado que tiene el alumno en su
alimentacion segun el mismo.

- porcentaje_hombres_mujeres: El Porcentaje de hombres y mujeres en el grupo del alumno
expresado en el porcentaje de hombres, sobre el porcentaje de mujeres.

## Analisis de los Datos
### Descripcion De Variables (Continuación)

- destreza_física: Del 1 al 10, la destreza fisica que tiene el alumno segun el mismo.

- destreza_mental: Del 1 al 10, la destreza mental que el alumno tiene segun el mismo.

- herramientas_adicionales: El numero de herramientas adicionales que utiliza de 
manera cotidiana en sus estudios.

## La Talacha

```{r pressure}
plot(pressure)
```

